臺灣臺中地方法院刑事判決
111年度智簡上字第3號
上  訴  人  
即  被  告  程汶瓊



上列上訴人即被告因違反著作權法案件，不服本院臺中簡易庭中
華民國111年4月6日111年度中智簡字第19號第一審刑事簡易判決
（聲請簡易判決處刑案號：111年度偵字第6926號），提起上訴
，本院管轄之第二審合議庭判決如下：
    主      文
上訴駁回。
    犯罪事實及理由
一、本案審理範圍：刑事訴訟法第348條第3項規定：上訴得明示
    僅就判決之刑、沒收或保安處分一部為之。參諸該規定立法
    理由，宣告刑、數罪併罰所定之應執行刑、沒收，倘若符合
    該條項的規定，已得不隨同其犯罪事實，而單獨成為上訴之
    標的，且於上訴人明示僅就刑上訴時，第二審法院即不再就
    原審法院所認定之犯罪事實為審查，而應以原審法院所認定
    之犯罪事實，作為論認原審宣告刑、執行刑及沒收妥適與否
    的判斷基礎。上訴人即被告丙○○（下稱被告）於本院準備程
    序及審理時表示：本案僅針對原審量刑部分上訴，對於原判
    決之認定事實及適用法律沒有意見，不在上訴範圍等語（見
    本院簡上卷第41-42頁、第81頁），揆諸前開說明，本案僅
    就原審判決量刑妥適與否進行審理，至於其他部分，則非本
    院審查範圍，先予敘明。
二、本案據以審查量刑妥適與否之原審所認定犯罪事實及罪名：
　㈠犯罪事實：許汶瓊係網路購物軟體「蝦皮購物」創設帳號「m
    k00000000」之使用人，並向上開購物軟體一併申請「Krit
    凱芮特美妝殿」販賣商，明知歐萊德國際股份有限公司（以
    下簡稱歐萊德公司）就產品「蒲公英兒童溫和洗髮精」所為
    之攝影圖片，並非許汶瓊所製作，而屬他人享有著作財產權
    之攝影著作，竟未經歐萊德公司之同意或授權，不得擅自重
    製或公開傳輸、散布。竟基於擅自公開傳輸、重製他人著作
    財產物之故意，修改重製上開攝影著作後，利用網路登入上
    開購物軟體，刊登在上述購物軟體「mk00000000」帳號之「
    Krit凱芮特美妝殿」賣場網頁，公開傳輸之。
　㈡所犯罪名：著作權法第92條之擅自以公開傳輸方法侵害他人
    著作財產權罪。
三、上訴理由之論斷：
　㈠上訴意旨略以：被告並無前科，本案為初犯，且被告一經察
    覺立刻下架，僅有賣出1瓶。被告身為單親母親，因為疫情
    致工作大受影響、收入微薄，尚需負擔養育子女之費用，生
    活困苦已久，請求撤銷原判決而從輕量刑等語。
　㈡按量刑之輕重，係事實審法院得依職權自由裁量之事項，茍
    已斟酌刑法第57條各款所列情狀而未逾越法定刑度，或濫用
    其權限，則不得遽指為違法；又刑罰之量定屬法院自由裁量
    之職權行使，但仍應審酌刑法第57條所列各款事由及一切情
    狀，為酌量輕重之標準，並非漫無限制，在同一犯罪事實與
    情節，如別無其他加重或減輕之原因，下級法院量定之刑，
    亦無過重或失輕之不當情形，則上級法院對於下級法院之職
    權行使，原則上應予尊重（最高法院72年台上字第6696號判
    例、75年台上字第7033號判例及85年度台上字第2446號判決
    意旨可資參照）。原審認被告所犯著作權法第92條擅自以公
    開傳輸方法侵害他人著作財產權罪事證明確，據以論罪科刑
    ，並審酌被告未經取得著作權財產權人之授權或同意，擅自
    以重製、公開傳輸方式利用告訴人歐萊德公司享有著作財產
    權之上開攝影著作，侵害他人之智慧創作，損及他人享有之
    智慧財產權，復未與告訴人和解，行為誠屬不該；兼衡其前
    無刑事犯罪科刑紀錄，此有臺灣高等法院被告前案紀錄表在
    卷可稽，素行尚可，及被告本案犯罪之目的、動機、手段、
    公開傳輸之時間、利用著作之數量，暨警詢筆錄「受詢問人
    」欄記載之智識程度及生活狀況等一切情狀，量處拘役30日
    ，並諭知易科罰金之折算標準，業已詳細審酌刑法第57條所
    列各款事由而為量定，量刑無逾越法定範圍之違法或顯然過
    重或失輕之不當，亦未有逾越比例原則及平等原則之瑕疵可
    指，應予尊重；且被告迄今仍未與告訴人達成和解以賠償損
    害（見本院簡上卷第84頁），量刑之基礎並未變動，是上訴
    人上訴意旨對原判決量刑職權之適法行使予以指摘，為無理
    由，應予駁回。
據上論斷，應依刑事訴訟法第455條之1第1項、第3項、第368條
，判決如主文。
本案經檢察官甲○○提起公訴，檢察官乙○○到庭執行職務。
中　　華　　民　　國　　111 　  年　 10 　月  　27　  日
                  刑事第十四庭  審判長法  官  周莉菁
　　　　　　　　　                    法  官  劉育綾
　　　　　　　　　                    法  官  王怡蓁 
以上正本證明與原本無異。
本件不得上訴。
                                      書記官  黃雅青
中　　華　　民　　國　　111 　年　　10　　月　　27　　日